【裁判字號】    90,訴緝,101
【裁判日期】    920319
【裁判案由】    毒品危害防制條例
【裁判全文】
臺灣高雄地方法院刑事判決                          九十年度訴緝字第一一號
    公  訴  人  臺灣高雄地方法院檢察署檢察官
    被      告  甲○○
    指定辯護人  本院公設辯護人乙○○
右列被告因違反毒品危害防制條例案件，經檢察官提起公訴（八十五年度偵字第二二
○五六號、第二三二八九號），暨移
字第一三○八○、第一三三三○號），本院判決如左：
    主  文
甲○○無罪。
    理  由
一、本件公訴意旨略以：被告甲○○與共犯張正華（業經臺灣高等法院高雄分院以八
    十六年度上訴字第一二七二號判處無罪確定）共同基於概括犯意之聯絡，自民國
    八十五年六月間起，在高雄縣大寮鄉○○村○○路美樂園等址，連續販賣毒品海
    洛因與不特定人施用，嗣為警查獲，並扣得海洛因二十五‧五七公克、空夾鏈袋
    十三包、保濟丸空罐一瓶，因認被告涉犯前肅清煙毒條例第五條第一項之販賣第
  一級毒品海洛因罪嫌。
二、公訴人認被告涉犯前肅清煙毒條例第五條第一項之販賣第一級毒品罪嫌，係以上
    開犯罪事實業據張正華、黃張秋麗於警詢時供述明確，並有海洛因二十五‧五七
    公克、空夾鏈袋十三包、保濟丸空罐一瓶，為其論據。
三、訊據被告堅詞否認有何販賣第一級毒品海洛因之犯行，辯稱：我自從八十四年被
    通緝時起，直到八十六年被緝獲時止，從來都沒有回去過高雄縣大寮鄉○○村○
    ○路○段六十一之二號住處，而八十六年被緝獲後，就直接入監；八十五年在大
    寮住處被查扣的海洛因、空夾鏈袋、保濟丸空罐等物，都不是我的，那段期間我
    和張正華也沒有一同在大寮住處販毒等語。
四、按犯罪事實應依證據認定之，無證據不得推定其犯罪事實；不能證明被告犯罪者
    ，應諭知無罪之判決，刑事訴訟法第一百五十四條、第三百零一條第一項分別定
    有明文。而認定不利於被告之事實，須依積極證據，苟積極證據不足為不利於被
    告事實之認定時，即應為有利於被告之認定，更不必有何有利之證據，最高法院
    三十年上字第八一六號判例參照。
五、經查：張正華於警詢時雖稱：查扣物品為甲○○所有，甲○○係以行動電話聯絡
    並在附近交易毒品，我曾幫忙他送過二次毒品，一次是送往大寮水源路美樂園，
    並收取三千元、另一次是將一千元之毒品送到大寮鳳林四路天樂不夜城云云；而
    黃張秋麗於警詢時亦稱：查獲毒品是甲○○所有，我知道他有販毒，但不知道對
    象、毒品來源、交易細節等等，也從未目睹交易經過云云；然二人嗣後於本院訊
    問時均更易前詞，張正華稱：查獲當天甲○○並未在場，八十四、八十五年間甲
    ○○也從沒有回去過大寮住處，那段時間他被通緝，根本不在家，也沒有販毒，
    查獲物品亦非甲○○販毒所用等語（見九十二年二月二十一日本院訊問筆錄）；
    黃張秋麗則稱：甲○○當時人在外地，並未在大寮住所販毒；警詢筆錄記載我供
    稱甲○○有販毒、毒品是甲○○叫我丟入馬桶云云並不實在，當時是警察寫完叫
    我簽名，我只想趕快回家，而且我以為簽完名就沒事了，才會簽的；當天查獲物
    品也不是甲○○所有，因為他那段時間根本不在大寮家中等語（見八十六年一月
    十七日本院審理筆錄，九十一年六月三日、九十二年二月二十一日本院訊問筆錄
    ）；張正華、黃張秋麗二人嗣後所稱，核與被告供陳自八十四年遭通緝後即未再
    回去大寮住處，在該處查獲之物品非其所有等語相符；則二人於先前於警詢時所
    指，是否屬實，顯非無疑；況且張正華本案被訴共同販賣第一級毒品犯行亦經臺
    灣高等法院高雄分院以八十六年度上訴字第一二七二號判處無罪確定，有臺灣高
    等法院被告全國前案記錄表可佐；參以員警於高雄縣大寮鄉○○村○○路○段六
    十一之二號執行搜索當日，並未查獲甲○○乙節，除經張正華、黃張秋麗証述在
    卷外，證人即高雄縣政府警察局旗山分局刑事組警員陳進益於八十六年三月五日
    本院審理及九十二年二月二十一日訊問時証稱：八十五年九月十六日我到高雄縣
    大寮鄉○○村○○路○段六十一之二號搜索時，僅查獲張正華及張黃秋麗等人，
    並未發現甲○○亦在場等語；是以，實難僅憑張正華、黃張秋麗前開於警詢中不
    利於被告之證述，即遽以認定扣案物品係被告販毒所用，並推論其有販賣第一級
    毒品之犯行。綜上所述，張正華、黃張秋麗之證述及查扣如事實欄所示之物，既
    俱不足以採為認定被告有販賣第一級毒品海洛因之證據，復查無其他證據足證其
    有上開犯行，自應諭知被告無罪之判決。
六、本案既已為被告無罪之諭知，則與臺灣臺南地方法院檢察署檢察官移送本院併案
    審理之被告另涉販賣第一級毒品案件（臺灣臺南地方法院檢察署八十六年度偵字
    第一三○八○、第一三三三○號案件），自無裁判上一罪關係，應退由檢察官另
    行處理。
據上論斷，應依刑事訴訟法第三百零一條第一項，判決如主文。
中      華      民      國      九十二      年    三    月     十九     日
                                  臺灣高雄地方法院刑事第四庭
                                  審判長  法  官    陳明富
                                          法  官    卓立婷
                                          法  官    洪珮婷
右正本證明與原本無異。
如不服本判決，應於判決送達後十日內，向本院提出上訴狀。
                                          書記官    光聰
中      華      民      國      九十二      年    三    月    二十一    日


司法院資訊處製作；財團法人民間司法改革基金會備份。
